臺灣臺東地方法院刑事判決
111年度交訴字第3號
公  訴  人  臺灣臺東地方檢察署檢察官
被      告  康顥瀚



上列被告因公共危險等案件，經檢察官提起公訴（110年度偵字
第3435號）後，於本院準備程序進行中，被告先就被訴事實為有
罪之陳述，經檢察官聲請改依協商程序而為判決，本院合議庭裁
定由受命法官獨任進行協商程序，判決如下：
    主  文
康顥瀚犯漏逸氣體罪，處有期徒刑肆月，如易科罰金，以新臺幣
壹仟元折算壹日，扣案之瓦斯罐壹罐沒收之；又犯妨害公眾往來
安全罪，處有期徒刑參月，如易科罰金，以新臺幣壹仟元折算壹
日。應執行有期徒刑伍月，如易科罰金，以新臺幣壹仟元折算壹
日。
    事實及理由
一、本件犯罪事實及證據，除證據部分應補充被告康顥瀚於本院
    行準備程序時之自白及陳述者外，餘均同於檢察官起訴書之
    記載，均引用之（如附件）。
二、本件經檢察官與被告於審判外達成協商之合意且被告已認罪
    ，其合意內容為：被告犯漏逸氣體罪，處有期徒刑4月，如
    易科罰金，以新臺幣（下同）1,000元折算1日，扣案之瓦斯
    罐1罐沒收之；又犯妨害公眾往來安全罪，處有期徒刑3月，
    如易科罰金，以1,000元折算1日。應執行有期徒刑5月，如
    易科罰金，以1,000元折算1日。經查，上開協商合意並無刑
    事訴訟法第 455條之4第1項所列情形之一，檢察官聲請改依
    協商程序而為判決，本院爰不經言詞辯論，於協商合意範圍
    內為協商判決，合予敘明。
三、應適用之法條：刑事訴訟法第455條之2第1項、第455條之4
    第2項、第455條之8、第454條第2項，刑法第177條第1項、
    第185條第1項、第305條、第55條、第41條第1項前段、第51
    條第5款、第38條第2項，刑法施行法第1條之1第1項。
四、本判決除有刑事訴訟法第455條之4第1項第1款、第2款、第4
    款、第6款、第7款所定情形之一，或違反同條第2項規定者
    外，檢察官與被告均不得上訴。
五、如有前項得上訴之情形，得自收受判決送達之日起20日內，
    向本院提出上訴書狀，上訴於第二審法院。
六、本案經檢察官莊琇棋提起公訴，檢察官馮興儒到庭執行職務
    。
中　　華　　民　　國　　111 　年　　3 　　月　　11　　日
                  刑事第一庭  法  官  蔡政晏
以上正本證明與原本無異。
本判決除有刑事訴訟法第455條之4第1項第1款、第2款、第4款、
第6款、第7款所定情形之一，或違反同條第2項規定外，檢察官
與被告均不得上訴。如有上開得上訴之情形，應於收受判決後20
日內向本院提出上訴書狀，並應敘述具體理由；其未敘述上訴理
由者，應於上訴期間屆滿後20日內向本院補提理由書「切勿逕送
上級法院」。
中　　華　　民　　國　　111 　年　　3 　　月　　11　　日
                              書記官  林慧芬
附錄論罪科刑法條
刑法第177條
漏逸或間隔蒸氣、電氣、煤氣或其他氣體，致生公共危險者，處
三年以下有期徒刑、拘役或九千元以下罰金。
因而致人於死者，處無期徒刑或七年以上有期徒刑；致重傷者，
處三年以上十年以下有期徒刑。
刑法第185條
損壞或壅塞陸路、水路、橋樑或其他公眾往來之設備或以他法致
生往來之危險者，處五年以下有期徒刑、拘役或一萬五千元以下
罰金。
因而致人於死者，處無期徒刑或七年以上有期徒刑；致重傷者，
處三年以上十年以下有期徒刑。
第一項之未遂犯罰之。
刑法第305條
以加害生命、身體、自由、名譽、財產之事恐嚇他人，致生危害
於安全者，處二年以下有期徒刑、拘役或九千元以下罰金。
附件
臺灣臺東地方檢察署檢察官起訴書
                                     110年度偵字第3435號
　　被　　　告　康顥瀚　男　27歲（民國00年0月0日生）
　　　　　　　　　　　　住臺東縣○○市○○路00號
　　　　　　　　　　　　國民身分證統一編號：Z000000000號
上列被告因公共危險等案件，已經偵查終結，認應提起公訴，茲
將犯罪事實及證據並所犯法條分敘如下：
　　　　犯罪事實
一、康顥瀚係王思斐之夫，2人間具有家庭暴力防治法第3條第1
    款所定之家庭成員關係。康顥瀚於民國110年10月15日22時3
    0分許，在其位於臺東縣○○市○○路00號住處，因故與王思斐
    發生爭執，竟基於恐嚇及漏逸瓦斯氣體之犯意，在上址房內
    ，將瓦斯罐卡榫擊地，致使瓦斯罐內之氣體外逸，同時手持
    打火機作勢欲引爆瓦斯，並向王思斐恫稱：你信不信我敢點
    等語，以此等加害生命、身體之言行，使王思斐心生畏懼，
    致生危害於安全。嗣王思斐報警處理，經警到場後，康顥瀚
    已駕駛車牌號碼000-0000號自用小客車外出（涉嫌不能安全
    駕駛動力交通工具罪嫌部分，另為不起訴處分），員警旋於
    轄區內巡視，於同日23時16分許，在臺東縣○○市○○路000號
    前，見康顥瀚駕駛之上開車輛怠速停等路旁，欲上前攔查，
    康顥瀚見狀加速右轉往臺東縣臺東市寶桑路375巷方向駛離
    ，行經臺東縣臺東市寶桑路與寶桑路375巷交岔路口時，與
    胡冠智所駕駛之車牌號碼000-0000號自用小客車發生擦撞，
    又基於妨害公眾往來安全之犯意，自臺東縣臺東市四維路至
    博愛路巷內，沿路駛入來車道逆向行駛、任意變換車道、轉
    彎未打方向燈、蛇行、高速行駛等，致生往來人車之危險，
    其後將上開車輛棄置在臺東縣○○市○○路000號前即離去。嗣
    王思斐報警處理，經警於翌（16）日0時9分許，在康顥瀚上
    開住處扣得瓦斯罐1瓶，始悉上情。
二、案經臺東縣警察局臺東分局報告偵辦。
　　　　證據並所犯法條
一、上揭犯罪事實，業據被告康顥瀚於警詢及偵查中坦承不諱，
    核與被害人王思斐於警詢及偵查中之指述、證人胡冠智於警
    詢時之證述情節相符，並有臺東縣警察局臺東分局寶桑派出
    所道路交通事故當事人登記聯單、家庭暴力通報表、臺東縣
    警察局臺東分局扣押筆錄、扣押物品目錄表各1份、刑案現
    場測繪圖3紙、刑案現場照片36張、警車行車紀錄器錄影畫
    面擷圖照片14張、行車紀錄器錄影光碟1片、扣得之瓦斯罐1
    瓶附卷可稽，足認被告自白與事實相符，其犯嫌應堪認定。
二、按家庭暴力係指家庭成員間實施身體或精神上不法侵害之行
    為；又家庭暴力罪則為家庭成員間故意實施家庭暴力行為而
    成立其他法律所規定之犯罪，家庭暴力防治法第2條第1款、
    第2款定有明文。本件被告與被害人為夫妻，渠等間具有家
    庭暴力防治法第3條第1款所定之家庭成員關係，故被告對被
    害人為恐嚇行為，即屬家庭成員間實施家庭暴力之行為，為
    家庭暴力防治法第2條第1款之家庭暴力，且構成刑法上之恐
    嚇罪嫌。惟因家庭暴力防治法並無罰則之規定，從而應僅依
    刑法恐嚇罪之規定予以論罪科刑。核被告所為，係犯刑法第
    177條第1項之漏逸氣體罪嫌、同法第305條恐嚇罪嫌、同法
    第185條第1項之妨害公眾往來安全罪嫌。再被告係以一行為
    ，同時觸犯上開漏逸氣體及恐嚇罪名，為想像競合犯，請依
    刑法第55條之規定，從一重之漏逸氣體罪處斷。又被告所犯
    漏逸氣體及妨害公眾往來安全罪，犯意各別，行為互異，請
    予分論併罰。扣案之瓦斯罐1瓶，為被告所有且供犯罪所用
    之物，請依刑法第38條第2項之規定宣告沒收。
三、依刑事訴訟法第251條第1項提起公訴。
　　此　致
臺灣臺東地方法院
中　　華　　民　　國　 111　　年　　1 　　月　　17　　日
    　　　　　　　　　　　　　檢　察　官　莊琇棋
本件正本證明與原本無異
中　　華　　民　　國　 111　　年　　1 　　月　　20　　日
        　　　　　　　　　　　書  記  官  張秀凰
附錄本案所犯法條全文
中華民國刑法第177條
漏逸或間隔蒸氣、電氣、煤氣或其他氣體，致生公共危險者，處
3 年以下有期徒刑、拘役或 9 千元以下罰金。
因而致人於死者，處無期徒刑或 7 年以上有期徒刑；致重傷者
，處 3 年以上 10 年以下有期徒刑。

中華民國刑法第185條
損壞或壅塞陸路、水路、橋樑或其他公眾往來之設備或以他法致
生往來之危險者，處 5 年以下有期徒刑、拘役或 1 萬 5 千元
以下罰金。
因而致人於死者，處無期徒刑或 7 年以上有期徒刑；致重傷者
，處 3 年以上 10 年以下有期徒刑。
第 1 項之未遂犯罰之。

中華民國刑法第305條
以加害生命、身體、自由、名譽、財產之事恐嚇他人，致生危害
於安全者，處 2 年以下有期徒刑、拘役或 9 千元以下罰金。